行  政  法  院  判  決                            八十八年度判字第七二四號
    原      告  一興營造股份有限公司
    代  表  人  甲○○
    被      告  財政部臺灣省南區國稅局
右當事人間因營利事業所得稅事件，原告不服行政院中華民國八十七年七月十四日台
八七訴字第三五一五七號再訴願決定，提起行政訴訟。本院判決如左︰
    主  文
原告之訴駁回。
    事  實
緣原告民國八十二年度營利事業所得稅結算申報，列報營業成本新台幣（下同）二二
五、一一四、八六一元，被告初查，就其頂美自辦市地重劃、志開國小圖書館、西門
國小發展改進國教、安平港第三號、第四號碼頭等四項工程材料耗用，依其合約書計
算超耗，剔除一○、四○二、九八九元，另什項工程、清宇環保追加工程，因未填報
材料耗用明細表及未提示合約書，乃依同業利潤標準核定，剔除成本八六○、二四九
元，合計剔除超耗一一、二六三、二三八元，核定本期營業成本為二一三、八五一、
六二三元。原告不服，就安平港第三號、第四號碼頭、什項工程、清宇環保追加工程
部分，申經復查結果，准予追認營業成本一六○、二八一元。原告猶未甘服，就安平
港第三號、第四號碼頭工程之預拌混凝土及瀝青混凝土超耗部分，提起訴願、再訴願
，均遭駁回，遂提起本訴。茲摘兩造訴辯意旨於次：
原告起訴意旨及補充理由略謂：一、本案系爭之的在於原告本年度申報有關安平港第
三、四號碼頭新建工程，其中混凝土及瀝青混凝土的材料耗用，分別遭被告調整超耗
，是項調整，已嚴重影響原告之權益至鉅，茲一一分別陳述說明及理由如下：(一)混凝
土材料成本四、九七五、二三一元：按本項工程依原合約期限三百九十五工作天，因
設計變更，工程施工期間碼頭鋼板椿側傾，導致追加核准延展工期三百五十六工作天
，總計全部工期為七百五十一工作天，較原合約預期之工期增加約二倍之工作天，乃
為不爭之事實，先予陳明。參照財政部八十三年二月十六日台財稅第八三一五八三五
一七號函釋營建業之耗用材料可由其相關之工程合約（包括所附之工程項目、建築、
圖說）等資料查明認定，得免提示施工日報表，原告已於初查時提供相關之工程合約
，人工及工程費用等相關帳簿文據供查核。被告以原告未提示施工日報表一項，逕以
否定原告未符合查核準則第五十八條第一項之規定，顯與上開財政部解釋函令不合。
原告對於被告未就前項事實，予以深入調查，逕予採用唯一認證之施工日報表，顯然
有誤。本工程因施工期間碼頭鋼板側傾，導致施工期間延長，原告為鋼板椿拉正所增
加投入之混凝土材料，乃不可抗力之增支成本，其與正常之損耗不能混合為一，被告
完全忽略本項海底工程因不可抗力之因素，原告提請商務仲裁，獲台灣省政府交通處
高雄港務局准予追加三百十一工作天以回應原告因自行吸收補正而增加之之工程費用
，又因是項海底工程鋼板椿側傾，其拉正所需增加投入之材料主要為混凝土，其與相
關之材料之耗用並無等比例之關係，被告對於系爭工程之混凝土材料耗用，僅就施工
圖審查，未就事實予以深入查核，致使原告蒙受雙重之損失，顯有違失。蓋按圖施工
乃工程進度之藍圖，因不可抗力之因素，導致增加之工程成本及費用，乃以期符合業
主之需求，並完成工程驗收為目的，原告為完成是項工程，增加投入大量之混凝土材
料乃為不爭之事實，且於原查時檢具相關之帳證文據供核，倘如被告所言，系爭工程
係水中施工，原告未投標前即已須知，則本案工程就無須提請商務仲裁，延展工期，
被告非就工程專業上之角度、客觀予以審查，實於法無據，又原告承包是項海底工程
，其事前之風險評估，因事後不可抗力之因素無法如預期之設計圖施工，亦非原告所
甘願承受是項損失，復查訴願、及再訴願決定，均就課稅之角度，未能體恤企業之經
營風險，實難令人折服。(二)瀝青混凝土、材料成本四、○六七、二六六元：按本項碼
頭面瀝青混凝土瑕疵之改善工程，係因瀝青混凝土工程厚度不足，應業主高雄港務局
要求鏟除重做，為被告未予否認之事實，惟被告逕就混凝土面層施工面積合約一萬二
、○○○平方公尺為本項工程瀝青混凝土之耗用標準，顯為遷就其設定擬剔除之材料
耗用量，而全然否准認列前開重做鏟除再行增加投入瀝青混凝土材料之事實，被告逕
再就原告取得憑證名為「瀝青混凝」，數量記載「一批」之支出及依工程合約書計算
之應耗用量與實際因重做而總計投入之耗用量之差額剔除，顯與法無據。又原告因是
項工程原應港務局之監工人員初驗通過，惟因嗣後台灣省交通處會勘時，不予認可，
瀝青廠之工廠以是項工程既經港務局初驗認可，非可歸責於瀝青廠商，因是不願承擔
是項損失，原告因考量後續尚有尾款約二千四百萬元，為避免因爭議或訴訟，導致營
運受重大之損害，因而忍痛求全另行向瀝青廠增購，此亦為原告雖因蒙受鉅額之損失
，而因考量港務局倘依原損失金額求償其必須再以增加預算層層審核之方式，始能給
予原告予以合理之賠償，而僅於仲裁時要求賠償之改善費九十二萬之原因，況且是項
攸關原告營運之鉅額尾款約二千四百萬元，就資金效益而言，實非被告所能體會。另
本項工程已於八十二年申報完工，（即被告所稱進項憑證取得時間為八十一年七月十
三日至八十一年十二月十日之原因），惟嗣後因港務局初驗及復驗之時日相隔太長，
而於八十三年應港務局要求鏟除重作，致有八十三年列因鏟除重作之一批瀝青混凝土
支出三、○二○、五五九元之情事，實乃因申報完工與應港務局之要求追加支出之不
同年度所致，並無不合之處。二、被告答辯理由與事實及專業施工工程技術上之認知
有所不符，茲就本案件之訴訟實體部份，一一陳述辯駁如下：(一)有關本件安平港第三
、四號碼頭新建工程，因（即高雄港務局）指示不當（中華民國商務仲裁協會判斷書
中可見）致鋼板樁發生側傾使本公司不僅工期延滯，連帶為固定其側傾鋼板樁所發生
多出之成本因涉及專業知識，為固定其鋼板樁，不惜增加多少成本，只為盡其所能將
該做的補強措施達到最穩固的地步、鋼板樁固定（即灌牆）在水中施工情形之步驟為
訂鋼板樁→拉高耐索→組模→冠（灌）牆，況且水中施工尚有不可預知之情況發生，
不能像答辯書中所稱原告未投標前即已預知可能發生之損耗，俗話說：「孔子不收隔
夜帖。」投標工程所發生之損耗是正常的，但是像碼頭工程要在正常範圍內提損耗，
談何容易，況且本案高雄港務於仲裁中亦承認是其指示不當，原合約中施工說明第十
二點施工概要中，第五點之記載鋼板樁R.C 灌牆之施工，須於鋼板樁圍樑及高耐索安
裝完成後，分段就地澆築，雖是分段澆築，但增加之混凝土成本也不是發生側傾後，
方才發生之成本，況且也不是所謂損耗，是實際本公司施作本案多花費之成本。(二)有
關鋼板樁側傾發生之損失，係指因鋼板樁側傾，如不加以固定勢必影響本案後續工程
，也無法繼續施作，要固定鋼板樁不從底部加以固定使他不致動搖，試問有何種方法
可以使鋼板樁固定，不繼續側傾更嚴重，怎麼可以否定本公司為此一公共工程多花費
之成本，而不加以認定。(三)瀝青混凝土之重作時間為八十三年二月十八日至八十三年
三月二十五日，進項憑證取得時間則為八十一年七月十三日至八十一年十二月十日，
本件工程因工程期限長，所以合約中訂定有物價調整指數，顯見物價有所波動，而本
公司施作該項瀝青混凝土，同時因深怕發生物價波動，故八十一年間就已向瀝青混凝
土廠訂購，所以不能以憑證時間否定本公司所發生之成本，來剝削本公司之權益。況
且本公司鏟除重作亦因高雄港務局指示不當，致本公司之成本增加。三、綜合以上理
由，訴請撤銷原處分、復查、訴願及再訴願不利於原告之決定，以保障原告之合法權
益。
被告答辯意旨略謂︰一、關於混凝土部分：(一)本件原告本期申報安平港第三、四號碼
頭新建工程之混凝土耗用量為六、○六二、三一立方米，被告初查依工程合約書查核
應耗量為二、九二一．五立方米，核定超耗三、一四○．八一立方米，剔除金額四、
九七五、二三一元。原告不服，復查時主張混凝土大部分均用在碼頭之灌牆，且大抵
均在水中澆築，因固定不易，常澆至滿檔時發生潰模，損失不貲，為施工順利，均在
底模先澆築一層，惟設計合約數量並不規劃在內，又本工程施工中，由於地質軟弱，
兩碼頭均發生鋼板樁側傾，致灌牆澆築後無法成一直線情事，不直之灌牆須鏟除重作
，該部分約使用五○○立方米混凝土，灌牆完工後，灌牆與陸地間之水域，皆是採由
每中抽砂回填方式造地，填約十公尺高，新回填之地均會下陷，造成混凝土舖面下陷
，須予補足至原來高度，混凝土使用量約增加一○○立方米，總之，混凝土實際多用
共約三、一五○立方米云云，申經復查決定，以原告之書面說明所列數據，並未檢附
施工單位出具之證明，亦未提示施工日報表，以證明其平時對進料、領料、退料、人
工、工程費用等均有嚴格控管，自不符合查核準則第五十八條第一項核實認定之規定
，況營造工程必須按合約及設計圖施工，乃訂約雙方皆必須共同遵守之約定，合約記
載之工程項目、施工面積、材料耗用數量等，皆係由原告之專業技師精算而得，系爭
安平港第三、四號碼頭新建工程係水中施工，原告未投標前即已預知，水中施工可能
發生之損耗，原告應已預估算入其單價分析表內報價，另原告相關材料之耗用並未因
此增加，僅混凝土一項耗用量增加，申報之耗用量約為合約數量二．○七倍，顯違常
情，所訴自不足採。惟依原告提供之營繕工程結算明細表，混凝土結算數量實為二、
九二九．七立方米，經與申報數比對重新核算後，耗用量尚應追認八．二立方米，復
查決定乃予以追認一二、九八九元（八．二立方米，單價一、五八四．○六元）並無
不合。(二)原告訴願時又參據財政部八十三年二月十六日台財稅第八三一五八三五一七
號函釋，營建業之耗用材料可由其相關之工程合約（包括所附之工程項目、建築、圖
說）等資料查明認定，得免提示施工日報表，被告以原告未提示施工日報表，逕以否
定原告未符合查核準則第五十八條第一項之規定，顯有未合，本工程依原合約期限三
百九十五工作天，因設計變更，工程施工期間碼頭鋼板樁側傾，追加工期三百五十六
工作天，有中華民國商務仲裁協會仲裁判斷書（以下簡稱仲裁判斷書）可證，原告為
鋼板樁側傾增加之工期及工程費用提請商務仲裁，獲高雄港務局以追加工期回應自行
吸收增加之工程費用，是項鋼板樁側傾拉正所需增加投入之材料主要為混凝土，其與
相關材料之耗用並無等比例之關係云云。訴願、再訴願決定以第查依合約書內所附施
工說明書第十二點施工概要中第(五)點之記載，鋼板樁ＲＣ灌牆（亦即冠牆）之施工，
須於鋼板樁圍樑及高耐索安裝完成後，分段就地澆築，鋼板樁側傾階段，後續動作尚
未發生，何來損耗﹖次查仲裁判斷書第二十四頁第三頁所載，有關鋼板樁側傾發生之
損失四百六十萬元，乃指回填砂換成級配之費用，亦與混凝土無，原告既未能提出
施工日報表，及施工單位出具之證明文件，被告機關依據合約書及施工單位出具之營
繕工程結算明細表核其系爭材料耗用，並無不合，原告引用財政部八十三年二月十六
日台財稅第八三一五八三五一七號函，認超過合約書所載材料耗用量部分，無施工日
報表，亦可全數認列，顯係對法令之誤解，不足採據，遂維持被告機關之處分，原告
復執與訴願相同之理由爭執，自不足採。二、關於瀝青混凝土部分：(一)卷查原告本期
安平港第三、四號碼頭新建工程所需之瀝青混凝土，原告申報之計量單位計有兩種：
一為「Ｔ」，一為「批」，以「Ｔ」計量部分，原告申耗量四、七○四．九五Ｔ，以
「批」計量部分，原告申報金額三○二、五五九元。被告初查依工程合約書查核應耗
量三、四六八Ｔ，核定超耗一、二三六、九五Ｔ，並將數量為「一批」之支出金額全
數剔除，合計剔除超耗金額四、○六七、二六六元，原告不服，復查主張其申耗用量
三、四六八Ｔ，合約應耗量為四、七○四，九五Ｔ，並無超耗；又本件工程初驗時，
瀝青混凝土厚度合格，複驗因時間相隔太久，其間經重車輾壓，有幾處厚度檢驗遂未
通過，高雄港務局遂要求鏟除重舖但不追加預算，原告因尾款甚多尚未請領，遂忍痛
加舖，增加一「批」費用三、○二○、五五九元，該批確係實際施作云云，申經復查
決定，以原核定係因筆誤將合約應耗量與原告申耗量顛倒填寫，原告未詳查其本身申
報情形，將原查筆誤資料，當做其申報資料，主張無超耗，顯係誤解，次查原告提供
之營繕工程結算明細表，瀝青混凝土面層施工面積合約雖為一萬二、○○○平方公尺
，實際承作面積一萬一、六三九平方公尺、瀝青混凝土結算（實際）之耗用量較合約
尚少，是原查依合約耗用量剔除超耗，已對原告有利，惟復查不得作不利處分，是原
應予維持。又原告雖提供高雄港務局工程驗收紀錄，以證明瀝清混凝土工程確因厚度
不足，應高雄港務局要求鏟除重作，惟並未提供與瀝青廠簽訂之合約書及八十三年有
關系爭支出之相關帳證資料供核（重作時間發生在八十三年初）自難認屬原告之損失
，是將其八十一年度取得憑證品名為「瀝青混凝土」，數量記載為「一批」之支出剔
除，亦無違誤等由，乃未准變更原核定，並無不合。(二)原告訴願時又主張碼頭面瀝青
混凝土瑕疵，應業主要求鏟除重做，為被告所不否認，惟其逕就施工面積核定耗用量
，全然否認前開鏟除重作增加投入瀝青混凝土材料之事實，並將與合約書數量不合部
分及憑證品名為「瀝青混凝土」，數量記載為「一批」之支出剔除，顯依法無據，原
告因是項工程重作，未可歸責於瀝青廠，因而另行向瀝青廠增購因重作所需之瀝青混
凝土材料，因所需完成之工作天極短，為緊急採購以順利完成工程，雙方並無再另訂
合約，然原告已取具合法憑證，並有支付事實，已於原查時提示供核，被告竟要求原
告提供八十三年度相關帳證資料，原告實無從理解云云。訴願、再訴願決定，以第查
系爭重作工程，原告復查時主張係與瀝青廠以保證通過複驗方式承包，即以一式多少
錢承作，保證驗收合格，遂有一批三、○二○、五五九元之支出，訴願時又主張系爭
重作工程因無法歸責瀝青廠，因而另向瀝青廠增購瀝青混凝土材料，前後說詞不一，
次查仲裁判斷書第二十五頁記載有關瀝青混凝土鏟除重作，要求賠償之改善費用僅九
十二萬元，原告列報之一「批」瀝青混凝土支出卻高達三、○二○、五五九元，且重
作時間為八十三年二月十八日至八十三年三月二十五日，進項憑證取得時間則為八十
一年七月十三日至八十一年十二月十日，銷貨廠商只一家，顯有未合，自難認屬原告
之損失，所訴核無足採，本部分原處分亦應予維持，遂駁回原告之訴，今原告復執與
訴願相同之理由，自難認為有理由，況本件原告提出之損失賠償要求，亦經中華民國
商務仲裁協會駁回，至訴願系爭工程八十二年度申報完工，八十三年度應港務局要求
鏟除重作，致有八十三年度列報之一批瀝青混凝土三、○二○、五五九元乙節，查本
件原告自始即無法提示其與瀝青混凝土承作廠商所訂合約書供核，該一批瀝青混凝土
支出，依原告會計提示之資料，憑證計有六張，時間則為八十一年七月十三日至八十
一年十二月十日，與重作時間應取得之憑證時間不符，顯見原告列報之支出，與事實
出入頗大，自不足採。三、綜上，原告所訴顯無理由，請予駁回，以維稅政。
    理  由
按「稽徵機關進行調查或復查時，納稅義務人應提示有關各種證明所得額之帳簿、文
據；其未提示者，稽徵機關得依查得之資料或同業利潤標準，核定其所得額。」「本
法第八十三條所稱之帳簿文據，其關係所得額之一部或關係課稅年度中某一期間之所
得額，而納稅義務人未能提示者，稽徵機關得就該部分依查得之資料或同業利潤標準
核定其所得額。」為行為時所得稅法第八十三條第一項及同法施行細則第八十一條所
明定。所謂未提示，兼指帳簿文據全部未提示，或雖提示而有不完全、不健全或不相
符者，均有其適用，本院著有六十一年判字第一九八號判例可資參照。次按製造業經
設置原料、物料、在製品（成本單）、製成品及製造費用等各種明細分類帳，平時對
進料、領料、退料、產品、人工、製造費用等均作成紀錄，有內部憑證可稽，並編有
生產日報表或生產通知單及成本計算表，經內部製造、會計、管理及稽核或控制部門
負責人簽章者，其製品原料耗用數量，應根據有關帳證紀錄予以核實認定。製造業不
合前項規定者，其耗用之原料如超過各該業通常水準，超過部分，除能提出正當理由
，經查明屬實者外，應不予減除。前項各該耗用原料之通常水準，由省（市）主管稽
徵機關會同實地調查，並洽詢各該業同業公會及有關機關擬訂，報請財政部核定，其
未經核定該業通常水準者，得比照機器、設備、製造程序、原料品質等相當之該同業
原料耗用情形核定之。其無同業原料耗用情形可資比照者，按該事業上年度核定情形
核定之。但上年度適用擴大書面審核者除外，若無上年度核定情形，則按最近年度核
定情形核定之。其為新興事業或新產品，無同業原料耗用情形及該事業上年度核定情
形可資比照者，由稽徵機關調查核定之，為行為時營利事業所得稅查核準則（以下稱
查核準則）第五十八條第一項、第二項及第三項所明定。汽車運輸業、出租遊覽業、
海運業、漁撈業、煤礦業、窯業所需燃料器材，營建業之營建材料及畜牧業之飼料等
耗用數量，應比照前條規定之原則辦理，復為同準則第五十九條所規定。又凡實施商
業會計法之營建業，應設置日記簿、總分類帳、在建工程明細帳、施工日報表及其他
必要補助帳簿，為稅捐稽徵機關管理營利事業會計帳簿憑證辦法第二條第三項所規定
。本件原告原申報安平港第三號、第四號碼頭新建工程。一、其中混凝土耗部分：用
量為六、○六二．三一立方米，被告初查，以依工程合約書查核應耗量二、九二一．
五立方米，乃核定超耗三、一四○．八一立方米，剔除金額四、九七五、二三一元。
原告以超耗之混凝土，有因碼頭灌牆在水中進行澆築，固定不易，澆至滿檔時常發生
潰模之損失；灌牆底模須先澆築一層混凝土，為合約書未規劃在內之耗用；海中打設
鋼板樁偏差較大，碼頭灌牆寬度須加大；鋼板樁側傾，致灌牆敲除重作之耗用；灌牆
與陸地間之水域，以海中抽砂回填方式造地，回填地均會下陷，補足至原來高度之耗
料；本工程有麻袋混凝土二處，合約上為一式云云，申經復查決定，以其營造工程按
圖施工，系爭工程水中施工為原告未投標前即已預知，水中施工可能發生之損耗應已
預估算入其單價分析表，且相關材料耗用並未增加，僅混凝土一項增加耗用，申報之
耗用為合約數量之二．○七倍，顯違常情，惟依其檢附之營繕工程結算明細表實際耗
用量為二、九二九．七立方米，應追認八．二立方米，乃予追認一二、九八九元。原
告以依財政部八十三年二月十六日台財稅字第八三一五八三五一七號函釋，營建業之
耗用材料可由其相關工程合約等資料查明，得免提示施工日報表，被告以其未提示施
工日報表，逕以其未符合查核準則第五十八條第一項之規定，顯有未合，且因施工期
間碼頭鋼板側傾，所增加之材料主要為混凝土，其相關材料耗用並無等比例之關係，
該材料增耗為不可抗力所致，經再訴願人提起商務仲裁，獲准追加三百十一天工程期
可證云云，訴經財政部、行政院一再訴願決定，以依合約書所附施工說明書第十二點
施工概要第五點記載，鋼板樁ＲＣ灌牆之施工，須於鋼板樁圍梁及高耐索安裝完成後
，分段就地澆築，鋼板樁側傾階段，後續動作尚未發生，何來損耗。仲裁判斷書第二
十四頁第三項所載有關鋼板樁側傾發生之損失四百六十萬元，指回填砂換成級配之費
用，與混凝土無，原告既未能提出施工日報表，及施工單位出具之證明文件，原處
分依合約書及施工單位出具之營繕工程結算明細表核算其材料耗用，並無不合。所訴
依該部台財稅字第八三一五八三五一七號函釋，超過合約書所載材料耗用量部分無施
工日報表，亦可全數認列，顯係對法令誤解，遂駁回其訴願、再訴願，揆諸首揭規定
，該部分原處分及一再訴願決定並無違誤。二、關於瀝青混凝土部分：本部分原告原
申報耗用四、七○四．九五Ｔ及一批三、○二○、五五九元，被告初查，以依合約書
查核應耗量為三、四六八Ｔ，核定超耗一、二三六．九五Ｔ，並將數量為一批之支出
全數剔除。原告以工程初驗時，瀝青混凝土厚度合格，惟複驗時因時間相隔久遠，經
重車輾壓，厚度檢驗遂未通過，經高雄港務局要求重舖但不追加費用，致增加一批瀝
青混凝土費用三、○二○、五五九元，該支出確係實際施作云云，申經復查結果，以
依其提供之營繕工程結算明細表，瀝青混凝土面層施工面積合約記載為一二、○○○
平方公尺，實際承作面積一一、六三九平方公尺，實際之耗用量較合約為少，原查依
合約耗用量剔除超耗，已有利於原告，且原告未提示其與瀝青廠簽訂之合約書及八十
三年度有關系爭支出之相關帳證供核，原核定剔除記載為一批之材料耗用，並無不合
，乃未准變更。原告以其應高雄港務局要求鏟除重作，因非可歸責於瀝青廠，而另行
緊急向瀝青廠採購，雙方並未簽訂合約，惟已取具合法憑證云云，訴經財政部、行政
院一再訴願決定，以原告復查時主張係與瀝青廠以保證通過複驗方式承包，訴願時又
主張非可歸責於瀝青廠，而另向瀝青廠增購瀝青混凝土，前後說詞不一，且按仲裁判
斷書第二十五頁記載有關瀝青混凝土鏟除重作，要求賠償之改善費僅九十二萬元，原
告列報之一批瀝青混凝土支出高達三、○二○、五五九元，且重作時間為八十三年二
月十八日至同年三月二十五日，進項憑證取得時間為八十一年七月十三日至八十一年
十二月十日，銷貨廠商不只一家，顯有未合，所訴核無足採，遂亦駁回其訴願，再訴
願，經核該部分原處分及一再訴願決定亦無違誤。茲原告起訴仍執前詞，除原處分及
原決定業已詳予指駁論明，毋庸贅述外，查建築業之耗用材料可由其工程合約書等資
料查明認定者得免提示施工日報表，固為財政部八十三年二月十六日台財稅字第八三
一五八三五一七號函所示，惟此應係指所承包工程之需用材料，於其工程合約書已經
記載完備，可供查核者而言。本件原告原申報混凝土超耗用量三、一四○．八一立方
米，據其主張係因工程施工期間碼頭鋼板樁側傾，致追加工期所致，則其因此所生超
耗量既非原工程合約書所及記載。原告自應就因此所增耗用量提具施工日報表等具體
資料以資證明其耗用非虛，茲原告未能就其主張之耗用量，為確切之證明，徒以依上
開函釋可免提施工日報表云云，即不足取。另關於瀝青混凝土之重作期間既為八十三
年二月十八日至同年三月二十五日，而其是項重作材料之進項憑證則早於八十一年七
月十三日至同年十二月十日即已取得，原告就此有違常理之情形未能為合理之說明，
僅以因深怕發生物價波動，故八十一年間就已向瀝青混凝土廠訂購云云，亦不足取信
。另其主張本件工程嗣經仲裁判斷准予延展工期乙節，並不能證明其有本件材料之超
耗。其起訴意旨難認有理，應予駁回。
據上論結，本件原告之訴為無理由，爰依行政訴訟法第二十六條後段，判決如主文。
中    華    民    國     八十八      年      三      月     二十六      日
                    行 政 法 院 第 五 庭
                                審 判 長 評  事      廖  政  雄
                                         評  事      趙  永  康
                                         評  事      沈  水  元
                                         評  事      林  清  祥
                                         評  事      劉  鑫  楨
右  正  本  證  明  與  原  本  無  異
                                         法院書記官  郭  育  玎
中    華    民    國     八十八      年      三      月     二十九      日
